臺北高等行政法院判決
                                      100年度簡字第104號
原      告　羅金玉
被      告　內政部
代　表　人　江宜樺（部長）住同上
上列當事人間入出國及移民法事件，原告不服行政院中華民國99
年12月23日院臺訴字第0990108353號訴願決定，提起行政訴訟，
本院判決如下：
    主  文
原告之訴駁回。
訴訟費用由原告負擔。
　　事實及理由
一、程序事項：
    本件因屬不服行政機關所為罰鍰處分而涉訟，其標的金額為
    新臺幣（下同）20萬元，係在40萬元以下，依民國99年1 月
    13日修正公布，同年5 月1 日施行之行政訴訟法第229 條第
    1 項第2 款規定，應適用簡易程序。本院並依同法第233 條
    第1 項規定，不經言詞辯論，逕行判決，合先敘明。
二、事實概要：
    被告所屬入出國及移民署專勤事務第二大隊臺南市第二專勤
    隊（原名為臺南縣專勤隊，下稱「臺南市第二專勤隊」）於
    99年6 月17日以移署專二南縣方字第0998126297號書函（下
    稱「專勤隊99年6 月17日函」）舉發，以原告媒合國人劉國
    田與大陸地區人民廖仕利結婚，要求3 萬元作為介紹費，案
    經提送「內政部跨國（境）婚姻媒合管理審查小組」99年9
    月8 日召開之第26次委員會議審查決議（下稱「被告跨國（
    境）婚姻媒合管理審查小組第26次委員會決議」），以原告
    之行為已違反入出國及移民法第58條第2 項之規定，被告乃
    依同法第76條第2 項之規定，於99年11月16日以內授移移規
    高字第0990933183號處分書（下稱「原處分」）裁處原告罰
    鍰20萬元，原告不服，提起訴願，經行政院以院臺訴字第09
    90108353號訴願決定駁回，遂提起本件行政訴訟。
三、本件原告主張：伊係受劉國田之父親劉東和之委託，才介紹
    大陸地區人民廖仕利與其認識，伊並非以從事媒介婚姻為業
    ，又伊從未主動要求以3 萬元作為介紹費，是劉國田之父親
    主動提及其子在臺灣舉行婚禮才要給伊媒人禮紅包，惟伊至
    今從未收取任何紅包禮金，且伊也未至大陸地區參與劉國田
    之婚禮，然被告卻並未詳查，原處分顯有違法等語。並聲明
    ：原處分及訴願決定均撤銷。
四、被告則以：依臺南市第二專勤隊調查筆錄顯示，原告坦承有
    要求以3 萬元作為介紹費，劉國田之調查筆錄內容亦有相同
    的記載，可見原告確已違反入出國及移民法第58條第2 項之
    規定。又原告雖辯稱其從未與劉國田接觸，僅係以電話聯絡
    幫忙介紹，並非以從事媒介婚姻為業，然此皆不影響原告要
    求3 萬元作為介紹費，構成從事跨國（境）婚姻媒合而要求
    報酬之違法事實，伊以原處分裁處原告並無違法等語，資為
    抗辯。並聲明：原告之訴駁回。
五、上開事實概要欄所述之事實，為兩造所不爭執，並有被告跨
    國（境）婚姻媒合管理審查小組第26次委員會決議紀錄影本
    、臺南市第二專勤隊99年6 月17日函影本、劉國田99年4 月
    30日臺南市第二專勤隊調查筆錄影本、原告99年5 月3 日臺
    南市第二專勤隊調查筆錄影本、原處分影本及訴願決定書影
    本在卷可稽（答辯卷不可閱覽部分第2 至47頁、原處分卷第
    9 至11頁），堪認為真正。
六、原告主張伊係受劉國田父親之委託才以電話聯絡家鄉友人，
    幫忙介紹大陸地區人民廖仕利與劉國田認識，並非以從事媒
    介婚姻為業，也從未主動要求以3 萬元作為介紹費等語，惟
    為被告所否認，並以前揭情詞置辯。是本件爭點即為：原告
    是否確有違反入出國及移民法第58條第2 項之行為？本院判
    斷如下：
  (一)按入出國及移民法第58條第2 項規定：「跨國（境）婚姻媒
    合不得要求或期約報酬。」同法第76條第2 款規定：「有下
    列情形之一者，處新臺幣20萬元以上100 萬元以下罰鍰，並
    得按次連續處罰：……二、從事跨國（境）婚姻媒合而要求
    或期約報酬。」次按入出國及移民法施行細則第30條規定：
    「本法第58條第2 項所稱報酬，指因居間報告結婚機會或介
    紹婚姻對象之行為，而向受媒合當事人約定或請求給付之對
    價。」
  (二)經查：
    1.原告於臺南市第二專勤隊調查時，除坦承媒合國人劉國田
      與大陸地區人民廖仕利結婚之外，並自承：「我有跟劉國
      田的媽媽說有的人包2 、3 萬，有的人包1 、2 萬，後來
      我有跟她說要就包3 萬元，做為介紹費」等語，有原告99
      年5 月3 日臺南市第二專勤隊調查筆錄影本在卷可稽（答
      辯卷不可閱覽部分第46頁）。另劉國田亦於臺南市第二專
      勤隊調查時證稱：「（羅金玉）過年前於楠西鄉菜市場跟
      我說，……大陸配偶結婚來臺需支付羅金玉新3 萬元作為
      介紹費。介紹費是由介紹人羅金玉主動提出的」等語，亦
      有劉國田99年4 月30日臺南市第二專勤隊調查筆錄影本附
      卷可佐（答辯卷不可閱覽部分第40頁）。足徵原告確有媒
      合跨國（境）婚姻，並要求報酬（介紹費）之行為，已該
      當從事跨國（境）婚姻媒合行為而向受媒合當事人請求給
      付之構成要件，而違反入出國及移民法第58條第2 項之規
      定，則被告依同法第76條第2 款規定，裁處原告法定最低
      額之罰鍰20萬元，自屬有據。
    2.又依前揭規定可知，凡有居間報告跨國（境）結婚機會或
      介紹跨國（境）婚姻對象，而向受媒合當事人「約定」或
      「請求」給付對價之行為，即屬違反入出國及移民法第58
      條第2 項之規定，並應依同法第76條第2 項之規定處罰，
      而不以從事跨國（境）婚姻媒合為業，或已實際獲取酬勞
      者為限，亦與是否因受人委託始媒合跨國（境）婚姻或有
      無參加婚禮無涉，是原告主張伊係因受劉國田之父親劉東
      和之委託，始介紹大陸地區人民廖仕利與劉國田認識，伊
      非以從事媒介跨國（境）婚姻為業，且迄今尚未收取任何
      紅包禮金，亦未至大陸地區參與劉國田之婚禮，原處分顯
      有違法云云，洵不足採。
  (三)綜上所述，原告起訴主張各節，均無足採。從而，被告以原
    告媒合跨國（境）婚姻並要求報酬（介紹費）之行為，已違
    反入出國及移民法第58條第2 項之規定，而依同法第76條第
    2 項之規定，裁處原告法定最低額之罰鍰20萬元，認事用法
    ，並無違誤。訴願決定予以維持，亦無不合。原告徒執前詞
    ，訴請撤銷訴願決定及原處分，為無理由，應予駁回。
七、本件判決基礎已臻明確，兩造其餘之攻擊防禦方法及訴訟資
    料經本院斟酌後，核與判決不生影響，無一一論述之必要，
    併予敘明。
據上論結，本件原告之訴為無理由，爰依行政訴訟法第233 條第
1項 、第236 條、第98條第1 項前段，判決如主文。
中　　華　　民　　國　 100　　年　　7 　　月　　22　　日
                    臺北高等行政法院第六庭
                                    法  官　張  國  勳
上為正本係照原本作成。
本件以訴訟事件所涉及之法律見解具有原則性者為限，始得於本
判決送達後20日內向本院提出上訴狀並表明上訴理由，如已於本
判決宣示後送達前提起上訴者，應於判決送達後20日內補具上訴
理由（均按他造人數附繕本），且經最高行政法院許可後方得上
訴。
中　　華　　民　　國　 100　　年　　7 　　月　　22　　日
                                    書記官　陳  可  欣